臺灣臺中地方法院刑事判決　　　　　　　94年度易字第2145號
公　訴　人　台灣台中地方法院檢察署檢察官
被　　　告　乙○○
上列被告因詐欺案件，經檢察官聲請以簡易判決處刑（九十四年
度偵字第一四三三號）及移送併辦（九十四年度偵字第一六二四
八號），本院台中簡易庭認不得以簡易判決處刑，改依通常程序
審理，本院合議庭裁定由受命法官獨任進行簡式審判程序，判決
如下：
    主    文
乙○○幫助意圖為自己不法之所有，以詐術使人將本人之物交付
，處有期徒刑貳月，如易科罰金，以參佰元折算壹日。
    犯 罪 事 實
一、乙○○預知不詳姓名成年人在報紙上刊登收購金融機構帳戶
    之廣告，可能利用購得帳戶作為詐欺取財轉帳匯款使用，且
    其發生並不違背其本意，竟基於幫助詐欺取財之犯意，利用
    廣告上之電話聯絡，於民國九十四年一月初某日，在台中市
    第一廣場附近，將其所有玉山商業銀行大里分行第0000
    000000000號、台中商業銀行內新分行第0000
    00000000號、第一商業銀行大里分行第00000
    000000號、合作金庫銀行大里分行第0000000
    000000號帳戶之存摺及金融卡（包括密碼），以新台
    幣（下同）四千元之代價，出售予不詳姓名成年人。該不詳
    姓名成年人或所屬詐欺集團取得上開帳戶存摺、金融卡（包
    括密碼）後，即意圖為自己不法之所有，先於九十四年一月
    十五日，以電話簡訊告知丙○○，其中國信託商業銀行信用
    卡帳單逾期未繳，誘使丙○○打另一支電話查詢，再向丙○○佯稱其帳戶遭盜領及有一筆預借現金交易，要求丙○○持
    金融卡更新資料，使丙○○陷於錯誤，依指示於同日持其土
    地銀行、中國信託商業銀行、新竹商業銀行、日盛商業銀行
    金融卡，前往不詳金融機構自動櫃員機操作，致分別轉帳三
    萬零八百零三元、三萬零三百五十五元、三萬零八百七十元
    ，至乙○○所有上開玉山商業銀行大里分行帳戶（另轉帳九
    萬九千九百八十八元至不詳帳戶）。又於同日以電話簡訊告
    知丁○○，其中國信託商業銀行信用卡遭盜刷，誘使丁○○
    打另一支電話查詢，再向丁○○佯稱須持金融卡至自動櫃員
    機更改密碼，使丁○○陷於錯誤，依指示於同日持其金融卡
    ，前往不詳郵局自動櫃員機操作，致轉帳二萬六千零四十六
    元至乙○○所有上開合作金庫銀行大里分行帳戶（另轉帳二
    萬七千三百五十八元至不詳帳戶）。再於九十四年一月十七
    日打電話給甲○○，自稱王課長，向甲○○佯稱其父陳順有
    一筆退稅款九千八百六十三元，要求甲○○至自動櫃員機操
    作金融卡，使甲○○陷於錯誤，於同日前往龍岡郵局自動櫃
    員機，依指示操作台灣中小企業銀行金融卡，致轉帳九萬九
    千九百八十九元至乙○○所有上開台中商業銀行內新分行帳
    戶（另轉帳一筆九萬九千九百八十九元至不詳姓名者所有日
    盛商業銀行中壢分行第0000000000000000
    0號帳戶）。復於同日打電話給戊○○，告知戊○○其有一
    封掛號信未領，誘使戊○○打另一支電話詢問，再向戊○○
    佯稱其有退稅款九千八百餘元未領，要求戊○○至自動櫃員
    機操作金融卡，使戊○○陷於錯誤，於同日前往台南市○○
    路新光三越百貨公司對面之自動櫃員機，依指示操作金融卡
    ，致轉帳九萬九千九百八十六元、三千八百六十八元至乙○○所有上開第一商業銀行大里分行帳戶。該不詳姓名成年人
    或所屬詐欺集團再利用乙○○所有上開帳戶之金融卡領出詐
    欺所得。嗣因丙○○、甲○○、戊○○、丁○○發覺受騙報
    警處理，而為警循線查獲。
二、案經台中縣警察局霧峰分局報請台灣台中地方法院檢察署檢
    察官聲請簡易判決處刑及移送併辦。
    理    由
一、本件被告乙○○所犯係死刑、無期徒刑、最輕本刑為三年以
    上有期徒刑以外之罪，其於準備程序中就被訴事實為有罪之
    陳述，經告知簡式審判程序之旨，並聽取公訴人及被告之意
    見後，本院合議庭認為適宜而裁定由受命法官獨任進行簡式
    審判程序，先予敘明。
二、上揭犯罪事實，業據被告乙○○坦承不諱，並經被害人丙○○、甲○○、戊○○、丁○○於警訊時供述無訛，復有被告
    所有上開玉山商業銀行大里分行、台中商業銀行內新分行、
    第一商業銀行大里分行、合作金庫銀行大里分行帳戶之開戶
    資料、交易明細表及被害人提出之存摺、郵政儲金匯業局自
    動櫃員機儲戶交易明細表、中華郵政公司自動櫃員機交易明
    細表等影本附卷可稽。被告預知不詳姓名成年人在報紙上刊
    登收購金融機構帳戶之廣告，可能利用購得帳戶作為詐欺取
　　財轉帳匯款使用，仍以四千元之代價，將其所有上開玉山商
　  業銀行大里分行、台中商業銀行內新分行、第一商業銀行大
    里分行、合作金庫商業銀行大里分行帳戶之存摺、金融卡（
    包括密碼），出售予不詳姓名成年人，嗣該不詳姓名成年人
    或所屬詐欺集團，果據以作為取得詐欺取財犯罪所得款項之
    工具，被告自有幫助該不詳姓名成年人或所屬詐欺集團詐欺
    取財之不確定故意，本件事證明確，被告犯行已堪認定。
三、按刑法上之故意，以行為人對於構成犯罪之事實，均有具體
    確定之認識，並有意使其發生者為確定故意，而行為人對於
    構成犯罪之事實，雖無具體確定之認識，然已預見其發生，
    而其發生不違背其本意者，則為不確定故意。又行為人基於
    幫助他人犯罪之意思，為促成他人犯罪而為犯罪構成要件以
    外之行為，為幫助犯。本件被告預知不詳姓名成年人在報紙
    上刊登收購金融機構帳戶之廣告，可能利用購得帳戶作為詐
    欺取財轉帳匯款使用，仍以四千元之代價，將其所有上開玉
    山商業銀行大里分行、台中商業銀行內新分行、第一商業銀
    行大里分行、合作金庫銀行大里分行帳戶之存摺、金融卡
　　（包括密碼），出售予不詳姓名成年人，作為該不詳姓名成
    年人或所屬詐欺集團詐欺取財轉帳匯款使用，此既不違背其
    當初出售帳戶存摺、金融卡（包括密碼）之本意，且係參與
    提供取得詐欺取財犯罪所得款項之工具，對此犯行施以助力
    ，為詐欺取財罪構成要件以外之行為，應以詐欺取財罪之幫
    助犯論之。核被告所為，係犯刑法第三十條第一項、第三百
    三十九條第一項之幫助詐欺取財罪。檢察官移送併辦即被告
    出售其所有上開合作金庫銀行大里分行帳戶之存摺、金融卡
    （包括密碼），幫助該不詳姓名成年人或所屬詐欺集團詐欺
    取財部分，雖未經檢察官聲請簡易判決處刑，但與聲請簡易
    判決處刑部分係屬實質上一罪關係，為聲請簡易判決效力所
    及，本院自應併予審究。又被告係幫助不詳姓名成年人或所
    屬詐欺集團犯詐欺取財罪，為從犯，應依刑法第三十條第二
    項規定，按正犯之刑減輕之。爰審酌被告並無任何前科紀錄
    ，出售其所有上開金融機構帳戶之存摺、提款卡（包括密碼
    ），幫助詐欺取財，雖危害社會治安，惟事後已坦承上情，
    態度尚佳，且獲得代價不多，情節尚非嚴重，及其犯罪動機
    、目的、手段、所生損害等一切情狀，處以如主文所示之刑
    ，並諭知易科罰金之折算標準。
據上論斷，應依刑事訴訟法第四百五十二條、第二百七十三條之
一第一項、第二百九十九條第一項前段，刑法第三百三十九條第
一項、第三十條第一項、第二項、第四十一條第一項前段，罰金
罰鍰提高標準條例第一條前段、第二條，判決如主文。
本案經檢察官劉海倫到庭執行職務。
中　　華　　民　　國　 　94　　年　　12　　月　　5　　日
                  刑事第八庭    法  官  鍾堯航
上正本證明與原本無異。
如不服本判決，應於送達後十日內向本院提出上訴狀（須附繕本
），上訴於台灣高等法院台中分院。
                                書記官  葉泰濃
中　　華　　民　　國　 　94　　年　　12　　月　　5　　日
附錄本案論罪科刑法條全文
刑法第三百三十九第一項：
意圖為自己或第三人不法之所有，以詐術使人將本人或第三人之
物交付者，處五年以下有期徒刑、拘役或科或併科一千元以下罰
金。
